臺灣高等法院臺中分院民事裁定
110年度上字第59號
上  訴  人  蘇振利  


上列上訴人因與被上訴人謝貴香間分配表異議之訴事件，不服本
院於中華民國111年5月31日所為第二審判決，提起上訴，本院裁
定如下：
    主  文
上訴人應於收受本裁定正本七日內，補繳第三審裁判費新臺幣32
,388元，並補提委任律師或具律師資格之關係人為訴訟代理人之
委任狀，如未依限補正，即裁定駁回上訴。
    理  由
一、按提起第三審上訴，應依民事訴訟法第77條之16規定，繳納
    裁判費，此為必須具備之程式；當事人提起第三審上訴，若
    未依上開規定繳納裁判費者，原第二審法院應定期間命其補
    正，如不於期間內補正，應以裁定駁回之，民事訴訟法第48
    1條準用第442條第2項定有明文。對於第二審判決上訴，上
    訴人應委任律師為訴訟代理人，但上訴人或其法定代理人具
    有律師資格者，不在此限；上訴人之配偶、三親等內之血親
    、二親等內之姻親，或上訴人為法人、中央或地方機關時，
    其所屬專任人員具有律師資格並經法院認為適當者，亦得為
    第三審訴訟代理人；第1項但書及第2項情形，應於提起上訴
    或委任時釋明之；上訴人未依第1項、第2項規定委任訴訟代
    理人，或雖依第2項委任，法院認為不適當者，第二審法院
    應定期先命補正，逾期未補正，亦未依第466條之2為聲請者
    ，第二審法院應以上訴不合法裁定駁回之，同法第466條之1
    定有明定。又按分配表異議之訴之訴訟標的價額，以異議者
    請求宣示變更或撤銷原分配表重新製作分配表所得之利益為
    準。債務人為原告時，以原告主張因變更分配表，致被告即
    債權人較原分配表所減少之分配金額為標準定之（最高法院
    109年度台抗字第1040號裁定意旨參照）。
二、經查，債務人即被上訴人於原審主張臺灣臺中地方法院107
    年度司執字第89172號強制執行事件，於民國108年6月19日
    作成之分配表，請求將次序2上訴人受分配之執行必要費用
    新臺幣（下同）6,000元、次序7上訴人之第2順位抵押權受
    分配金額3,000,000元、次序9上訴人之普通債權受分配金額
    2,066,391元，均應予剔除，不得列入分配。原審為被上訴
    人勝訴之判決，上訴人提起上訴，經本院判決將原判決關於
    剔除分配表次序7上訴人之第2順位抵押權受分配金額3,000,
    000元部分廢棄，上開廢棄部分，被上訴人在第一審之訴駁
    回，另駁回上訴人其餘上訴，上訴人不服，提起第三審上訴
    。核其上訴所得受之利益，應為剔除分配表次序2、9，所減
    少得受分配之金額共2,072,391元（計算式：6000＋2,066,39
    1＝2,072,391），應徵第三審裁判費32,388元，未據繳納；
    上訴人復未依民事訴訟法第466條之1提出委任律師或具律師
    資格之關係人為訴訟代理人之委任狀，爰依前揭規定，命上
    訴人應於收受本裁定送達起7日內補正，逾期未補正，即駁
    回其上訴，特此裁定。
中　　華　　民　　國　　111 　年　　7 　　月　　26　　日
                    民事第四庭  審判長法　官  林慧貞 
　　　　　　　　　　　　　　          法　官  莊嘉蕙 
　　　　　　　　　　　　　　　        法　官  劉惠娟
正本係照原本作成。 
核定訴訟標的價額部分得抗告，其餘不得抗告。
如不服本裁定應於裁定送達後10日內向本院提出抗告理由狀（須
按他造人數附具繕本），並繳納抗告裁判費新台幣1000元。因疫
情而遲誤不變期間，得向法院聲請回復原狀。

                                      書記官  陳文明
　　　　　　　　　　　　　　　　　　　   
中　　華　　民　　國　　111 　年　　7 　　月　　26　　日